臺灣高雄地方法院刑事判決　　　　　　　94年度易字第1419號
公　訴　人　臺灣高雄地方法院檢察署檢察官
被　　　告　甲○○
上列被告因竊盜案件，經檢察官聲請以簡易判決處刑（聲請案號
：臺灣高雄地方法院檢察署93年度偵字第22036 號），本院認不
應逕以簡易判決處刑（簡易案號：94年度簡字第2828號），改依
通常程序審理，嗣經本院進行準備程序時，因被告就被訴事實為
有罪之陳述，經本院告知簡式審判程序意旨，並聽取公訴人及被
告之意見後，本院合議庭裁定由受命法官獨任依簡式審判程序審
理、判決如下：
    主  文
甲○○收受贓物，處有期徒刑肆月，如易科罰金，以佰元折算
壹日；又結夥三人以上、踰越牆垣、於夜間侵入住宅竊盜，處有
期徒刑陸月，如易科罰金，以佰元折算壹日。應執行有期徒刑
捌月，如易科罰金，以佰元折算壹日。
    事  實
一、甲○○明知丙○○（業經本院於94年9 月23日，以94年度易
    字第1419號判處有期徒刑10月，緩刑3 年）所持有之蛇年金
    飾1 只係來路不明之贓車（該蛇年金飾1 只係丁○○所有，
    於93年7 月8 日零時30分許，在高雄市左營區德新村2 號丁○○住宅內失竊），竟仍於93年7 月8 日早上，在雄市○○
    區○○路610 巷111 號10樓收受後，再於同日下午1 時30分
    許，偕同丙○○一同持往高雄市左營區果貿社區金沙美珠寶
    銀樓，以新臺幣（下同）1280元之代價，賣予不知情之上揭
    銀樓老闆娘楊可合（另案由臺灣高雄地方法院檢察署93年度
    偵字第22036 號不起訴處分）；嗣經丁○○報警，而循線查
    獲上情。
二、甲○○意圖為自己不法之所有，於93年7 月21日凌晨1 時許
　　，由艾國光（另案由臺灣高雄地方法院檢察署94年度偵緝字
　　第995 號聲請以簡易判決處刑）、丙○○（業經同上本院94
　　年度易字第1419號判處有期徒刑10月，緩刑3 年）共同提議
　　行竊目標，結夥三人共同前往高雄市左營區德新村2 號丁○○住宅之圍牆外，先由丙○○前在丁○○住宅之後門牆垣下
    等待，再由艾國光、甲○○共同敲丁○○住宅大門，俟丁○○開啟大門後，再由艾國光、甲○○邀約丁○○在大門口談
    事情，一方面分散丁○○注意及拖延時間，另一方面讓丙○○乘機徒手翻越丁○○位在高雄市左營區德新村2 號之後門
    牆垣後，進入丁○○住宅內，徒手竊得丁○○所有皮夾1 只
    （內含有丁○○之國民身分證、駕駛執照、行車執照各1 張
    、第一商業銀行、復華銀行信用卡各1 張、MOTOR V600手機
    1 支【含藍芽耳機1 個、手機序號：000000000000000 號】
    、現金新臺幣《下同》3,000 元），得手後，再翻越上開牆
    垣，迅即離去。嗣於同日凌晨，在渠三人事先預定之高雄市
    ○○區○路上會合後，丙○○將上開所竊得之全部贓物交予
    甲○○。之後，再由甲○○與艾國光共同將上開MOTOR V600
    手機1 支，持往高雄市○○區○○路22號聯閣通訊行，以5,
    500 元之代價出賣予不知情之上開聯閣通訊行負責人林佳慧
    。嗣因丁○○發現其住宅遭竊，而報警始查獲上情。
三、案經高雄市政府警察局左營分局報請臺灣高雄地方法院檢察
    署檢察官聲請以簡易判決處刑，本院認不應逕以簡易判決處
    刑，改依通常程序審理。
    理  由
壹、程序方面
一、按除被告所犯為死刑、無期徒刑、最輕本刑為三年以上有期
    徒刑之罪或高等法院管轄第一審案件者外，於法院行準備程
    序進行中，被告先就被訴事實為有罪之陳述時，審判長得告
    知被告簡式審判程序之旨，並聽取當事人、代理人、辯護人
    及輔佐人之意見後，裁定進行簡式審判程序；且受命法官行
    準備程序，與法院或審判長有同一之權限；又簡式審判程序
    之證據調查，不受刑事訴訟法第159 條第1 項、第161 條之
    2 、第161 條之3 、第163 條之1 及第164 條至第170 條規
    定之限制，刑事訴訟法第273 條之1 第1 項、第279 條第2
    項前段、第273 條之2 分別定有明文。
二、查本件被告所犯為死刑、無期徒刑、最輕本刑為三年以上有
    期徒刑以外之罪，且非高等法院管轄第一審之案件，其於準
    備程序就前揭被訴事實為有罪之陳述，經受命法官告知簡式
    審判程序之旨，並聽取當事人之意見後，本院認無不得或不
    宜改依簡式審判程序進行之處，爰依刑事訴訟法第273 條之
    1 第1 項、第284 條之1 規定，裁定本件由受命法官獨任進
    行簡式審判程序，合先敘明。
貳、實體方面
一、上揭犯罪事實，業據被告甲○○於警詢、本院94年9 月30日
    審訊時均供承不諱，核與被害人丁○○於警詢、本院94年9
    月6 日審訊時之指訴情節相符，與證人林佳慧於本院94 年7
    月5 日審訊時證述情節相符，亦與共犯丙○○於警詢及本院
    94年6 月3 日、同年9 月6 日審訊時供述情節符合，並有贓
    物認領保管收據、MOTOR Ｖ600 手機讓渡切結書各1 紙、手
    機相片2 張、扣押物品目錄表1 紙（詳臺灣高雄地方法院檢
    察署93年度聲拘字第922 號卷第36頁、第40頁至第42頁）、
    臺灣高雄地方法院檢察署93年度偵字第22036 號不起訴處分
    書、本院94年度易字第1419號被告丙○○加重竊盜案件之判
    決書、臺灣高雄地方法院檢察署94年度偵緝字第995 號被告
    艾國光加重竊盜案件之聲請以簡易判決處刑書各一份附卷可
    徵，是被告甲○○自白與事實相符，而事證明確，其上揭收
    受贓物犯行及加重竊盜犯行，應堪認定。
二、核被告甲○○上揭事實欄（一）收受丁○○所有之蛇年金飾
    1 只贓物之所為，係犯刑法第349條第1項收受贓物罪；另其
    上揭事實欄（二）與艾國光、丙○○之結夥三人，於夜間翻
    越圍牆侵入丁○○住宅內竊取財物之所為，係犯刑法第321
    條第1 項第1 款、第2 款、第4 款規定之結夥三人以上、踰
    越牆垣、於夜間侵入住宅竊盜罪。又被告甲○○就上開事實
    欄（二）與艾國光、丙○○之犯罪事實間，有犯意聯絡及行
    為分擔，均為共同正犯。復被告甲○○就上開收受贓物罪與
    結夥三人以上、踰越牆垣、於夜間侵入住宅竊盜罪，犯意個
    別，行為互殊，應予分論併罰。至於檢察官聲請以簡易判決
    處刑書之上揭事實欄（二）已載明被告結夥三人以上、逾越
    牆垣、於夜間侵入住宅事實，然於被告甲○○適用法條部分
    漏未援引用刑法第321 條第4 款規定，此部分業經公訴檢官
    於本院94年9 月30日審訊時補充上開適用法條，附此敘明。
三、玆審酌被告甲○○正值年輕力壯，不思自食其力，竟收受贓
    物與結夥三人以上、逾越牆垣、於夜間侵入他人住宅竊取財
    物，破壞社會治安甚鉅，量刑實不宜過輕，惟念及其犯後全
    部坦承犯行，並有悔改之意，且竊得之財物中有部分經被害
    人丁○○領回，亦經丁○○於本院94年9 月6 日審訊時陳明
    在卷，並斟酌被告甲○○未曾受有期徒刑以上刑之宣告，此
    有高等法院被告前案紀錄表、臺灣高雄地方法院檢察署刑案
    資料查註記錄表各1 紙在卷可憑，及被害人丁○○所受損害
    業與共犯丙○○達成和解，有和解書1 紙在卷可佐等一切情
    狀，爰分別量處如主文所示之刑，並均諭知易科罰金之折算
    標準，再定其應執行之刑，及諭知易科罰金之折算標準，以
    資懲儆。
據上論斷，應依刑事訴訟法第452 條、第271 條之1 第1 項、第
284 條之1 、第299 條第1 項前段，刑法第349條第1項、第321
條第1 項第1 款、第2 款、第4 款、第28條、第41條第1 項前段
、第2 項、第51條第5 款，罰金罰鍰提高標準條例第1 條前段、
第2 條，判決如主文。
本案經檢察官乙○○到庭執行職務。
中    華    民    國  　94      年  　9   月    30　　日
                  刑事第三庭    法  官  施添寶
中　　華　　民　　國　　94　　年　　9 　　月　　30　　日
以上正本證明與原本無異。
如不服本判決，應於收受送達後10日內向本院提出上訴書狀。
　　　　　　　　　　　 　       書記官  陳威志
附錄本判決論罪之法條
刑法第321條
    犯竊盜罪而有左列情形之一者，處六月以上、五年以下有期
徒刑：
    一  於夜間侵入住宅或有人居住之建築物、船艦或隱匿其內
        而犯之者。
    二  毀越門扇、牆垣或其他安全設備而犯之者。
    三  攜帶兇器而犯之者。
    四  結夥三人以上而犯之者。
    五  乘火災、水災或其他災害之際而犯之者。
    六  在車站或埠頭而犯之者。
    前項之未遂犯罰之。
刑法第349條第1項：
收受贓物者，處三年以下有期徒刑、拘役或五百元以下罰金。
